臺灣高等法院臺南分院刑事裁定
111年度抗字第768號
抗  告  人  
即受刑人    蔡孟翰


上列抗告人因定應執行刑案件，不服臺灣臺南地方法院中華民國
111年9月1日裁定（111年度聲字第1382號）提起抗告，本院裁定
如下：
    主  文
抗告駁回。
    理  由
一、本件抗告意旨略以：抗告人於短時間內多次犯詐欺罪，於案
    發後均坦承犯行，又自行到案服刑，抗告人係初犯，應著重
    於矯治，難認有長期監禁之必要，請求給予抗告人悔改向善
    機會，予以抗告人重新、從輕、最有利之裁定，以重啟自新
    。
二、原裁定意旨略以：抗告人因犯詐欺等案件，經法院先後判處
    如附表所示之徒刑確定在案，檢察官聲請定其應執行之刑，
    經審核認聲請為正當，且附表編號1、2所示之徒刑曾經臺灣
    臺南地方法院110年度金訴字第466號判決定其應執行有期徒
    刑1年6月，附表編號3、4所示之徒刑曾經同院111年度金訴
    字第207號判決定其應執行有期徒刑2年，故就附表所示徒刑
    ，參酌上開說明，定其應執行有期徒刑2年4月。
三、按數罪併罰之定應執行之刑，係出於刑罰經濟與責罰相當之
    考量，並非予以犯罪行為人或受刑人不當之利益，為一種特
    別的量刑過程，相較於刑法第57條所定科刑時應審酌之事項
    係對一般犯罪行為之裁量，定應執行刑之宣告，乃對犯罪行
    為人本身及所犯各罪之總檢視，除應考量行為人所犯數罪反
    應出之人格特性，並應權衡審酌整體刑法目的及相關刑事政
    策，在量刑權之法律拘束性原則下，依刑法第51條第5款之
    規定，採限制加重原則，以宣告各刑中之最長期為下限，各
    刑合併之刑期為上限，但最長不得逾30年，資為量刑自由裁
    量權之外部界限，並應受法秩序理念規範之比例原則、平等
    原則、責罰相當原則、重複評價禁止原則等自由裁量權之內
    部抽象價值要求界限之支配，使以輕重得宜，罰當其責，俾
    符合法律授與裁量權之目的，以區別數罪併罰與單純數罪之
    不同，兼顧刑罰衡平原則。是所定執行刑之多寡，係屬實體
    法上賦予法院依個案自由裁量之職權，如所為裁量未逾上述
    法定範圍，且無濫權情形，即無違法可言（最高法院99年度
    台抗字第583號、第723號裁定均同此意旨）。
四、經查：
　㈠抗告人因犯如附表所示之各罪，經附表所示法院各判處如附
    表所示之刑後，均分別確定在案，此有如附表所示之判決及
    臺灣高等法院被告前案紀錄表在卷可憑，依照前揭說明，應
    於附表各編號所示各刑中之最長期以上，各刑合併之刑期以
    下，分別定其應執行之刑。而受刑人所犯附表編號1、2及3
    、4所示案件，業經分別定應執行有期徒刑1年6月、2年確定
    ，是法院就附表所示抗告人所犯之各罪再為定應執行刑之裁
    判時，自應受前開判決所為定應執行刑內部界限之拘束。從
    而，原裁定就抗告人所犯附表編號1至4所示罪刑，因認均係
    裁判確定前所犯數罪，並依刑法第51條第5 款規定，乃定其
    應執行之刑為有期徒刑2年4月，係在原裁定附表所示各罪各
    刑中最長期以上，各刑合併之刑期含先前已定應執行刑之合
    併刑期以下，合於刑法第51條第5款規定之外部界限，復未
    逾自由裁量之內部界限，經核並未逾越刑法第51條第5款及
    刑事訴訟法第370條關於定應執行刑之法律外部性界限，亦
    無違反比例、公平及罪刑相當原則或有裁量權濫用等法律內
    部性界限之情形，當已兼顧抗告人行為責任與整體比例原則
    暨責罰相當原則等自由裁量權之內部抽象價值，並無違反內
    部性界限濫權裁量情形，於法尚無違誤。
　㈡抗告意旨雖仍指摘原裁定定應執行刑過重云云，惟原裁定已
    衡酌其曾定應執行刑而遞減其刑，乃在內部界限合併刑期之
    下，定其應執行刑，並非以實質累加方式定應執行刑，為裁
    量權之適法行使，並無抗告人所指摘原裁定違法不當之情。
    至於抗告人所舉其他法院定應執行刑裁定，因原審裁量權之
    行使，並無違反比例原則及平等原則，揆諸前揭說明，即不
    得以其他案件量刑之輕重比附援引，而與本案之量刑輕重比
    較。是抗告人提起本件抗告，核無理由，應予駁回。
五、據上論斷，應依刑事訴訟法第412條，裁定如主文。　　
中　　華　　民　　國　　111 　年　　10　　月　　13　　日
                  刑事第六庭    審判長法　官  吳勇輝
                                      法　官  黃國永
                                      法　官  吳錦佳
以上正本證明與原本無異。
如不服本裁定，應於收受本裁定後五日內向本院提出抗告狀。
　　　　　　　　　　　　　　　　　　　書記官  王杏月　　
中　　華　　民　　國　　111 　年　　10　　月　　13　　日